---
output: rmarkdown::github_document
---

```{r setup, include = FALSE}
knitr::opts_chunk$set(echo = TRUE)
```

### Model examples
A random set of model examples baset on system dynamics principals for different areas   
`prediction_form_30092020.R` script includes two models:

1. Forecast of reaching purpose level for production output 
2. Infectious and Recovered quantity forecast during pandemic

### Примеры моделей
Примеры моделей, построенных на базе принципов системной динамики в различных областях   
Скрипт `prediction_form_30092020.R` включает в себя две модели:

1. Прогноз выхода объёмов производства на целевой уровень 
2. Прогноз количества заражений и смертности при эпидемиях 


Тизер:  
```{r COVID-19 Russia, echo = FALSE, message = FALSE, warning  = FALSE, fig.width = 9, fig.height = 7}

library(tidyverse)
library(COVID19) #пакет для выгрузки данных о COVID19

tableau <- palette.colors(palette = "Tableau")
covid_ru <- covid19("russia", verbose = FALSE) #загружаем данные из облака
# Guidotti, E., Ardia, D., (2020), "COVID-19 Data Hub", Journal of Open Source Software 5(51):2376, doi:
# 10.21105/joss.02376.

covid_ru1 <- covid_ru %>% 
  mutate(across(c(tests, confirmed, recovered, deaths), ~(. - lag(.)), .names = "{col}_day"),
         rcvrd_dead_day = recovered_day + deaths_day) #создаем мгновенные значения (на момент времени) из накопительных 
  #slice(1:(nrow(covid_ru)-1)) #

covid_ru2 <- covid_ru1 %>% 
  filter(date > as.Date("2020-04-01")) 

rename_indicators = c(confirmed_day = "Инфицированных", deaths_day = "Смертей", recovered_day = "Выздоровлений", tests_day = "Тестирований", rcvrd_dead_day = "Выздоровлений\nсмертей")

covid_ru2 %>% 
  pivot_longer(matches("_day"), names_to = "type")  %>% 
  ggplot() +
  geom_line(aes(x = date, y = value, group = type, col = type), size = 2, alpha = 0.6) + 
  geom_smooth(aes(x = date, y = value, group = type, col = type), size = 1, linetype = 5) +
  facet_grid(rows = vars(type), scale = "free", labeller = labeller(type = rename_indicators)) +
  scale_color_manual(values = unname(tableau), labels = rename_indicators) + 
  labs(title = "Динамика показтелий пандемии COVID-19 в России", x = "День", y = "Число наблюдений", col = "")
  
```

